【裁判字號】    98,易,379
【裁判日期】    980820
【裁判案由】    竊盜等
【裁判全文】
臺灣嘉義地方法院刑事判決               98年度易字第379號
公  訴  人  臺灣嘉義地方法院檢察署檢察官
被      告  甲○○
上列被告因竊盜等案件，經檢察官提起公訴（98年度偵字第5060
號、98年度速偵字第122 號），被告於準備程序中就被訴事實為
有罪之陳述，經本院裁定改依簡式程序審理，判決如下：
    主  文
甲○○犯踰越牆垣及安全設備夜間侵入住宅竊盜罪，累犯，處有
期徒刑捌月。又犯踰越安全設備夜間侵入住宅竊盜未遂罪，累犯
，處有期徒刑肆月。又犯不能安全駕駛動力交通工具罪，累犯，
處有期徒刑月。應執行有期徒刑壹年壹月。
    犯 罪 事 實
一、甲○○前因竊盜案件，經臺灣高等法院臺南分院以96年度上
    易字第390 號判決判處減刑後應執行有期徒刑5 月，如易科
    罰金以銀元3 百元即新台幣9 百元折算1 日確定，於民國96
    年10月26日易科罰金執行完畢。詎猶不知悔改，先後為下列
    犯行：
  (一)意圖為自己不法之所有，於98年6 月27日（起訴書誤載為24
    日，業經公訴人當庭更正）4 時許，踰越乙○○位於嘉義市
    ○○街7 之1 號1 樓之1 住處之外牆與窗戶後，侵入乙○○
    上開住處，徒手竊取乙○○所有放置於皮包內之現金新台幣
    （下同）5 千元，得手後逃逸，並將竊得之5 千元花用殆盡
    ，僅餘1百元。
  (二)甲○○復另行起意，意圖為自己不法所有，於98年6 月27日
    （起訴書誤載為24日，業經公訴人當庭更正）5 時8 分許，
    踰越丙○○位於嘉義市○○路133 號之住處兼「涂醒哲競選
    服務處」之窗戶，侵入其內，並開啟該處1 、2 樓辦公桌等
    處之抽屜，著手搜尋財物，惟因未發現現金，故甲○○未竊
    得任何財物即離開現場，未得手而不遂。嗣經乙○○、丙○○分別於同日8 時、9 時許發現有異而報警，員警調閱乙○○上開住處隔壁店家及周邊路口案發當日之監視錄影畫面，
    由甲○○之穿著及所騎乘之車牌號碼BW2-537 號重型機車，
    查知甲○○涉案，經徵得甲○○之同意後，於98年6 月29日
    17時許在其位於嘉義縣民雄鄉菁埔村14鄰菁埔99號之住處執
    行搜索，扣得上開犯罪事實(一)之贓款1 百元（已發還乙○○
    ），因而查悉上情。
  (三)甲○○明知服用酒類致不能安全駕駛動力交通工具者，不得
    駕駛之，其於98年7 月8 日0 時50分許，在嘉義縣民雄鄉興
    南村之某店內飲用啤酒1 瓶多後，明知自己已因飲酒而精神
    狀況不佳、反應較慢，不能安全駕駛動力交通工具，竟仍基
    於致交通公共危險之故意，騎乘車牌號碼BW2-537 號重型機
    車，欲返回其上開住處，嗣於同日1 時許，行經嘉義縣民雄
    鄉興中村江厝店54之33號前，為執行巡邏勤務之員警發現其
    行車不穩，有酒後駕車情況，而予以攔查，於同日1 時19分
    對其施以酒精濃度檢測，測得其呼氣所含酒精濃度達每公升
    0.77毫克，顯然無法安全駕駛，因而查悉上情。
二、案經嘉義市政府警察局第二分局、嘉義縣警察局民雄分局分
    別報請臺灣嘉義地方法院檢察署檢察官偵查起訴。
    理  由
一、本件被告所涉犯者均非死刑、無期徒刑、最輕本刑為3 年以
    上有期徒刑之罪或高等法院管轄第一審案件。本院行準備程
    序時，被告就被訴事實為有罪之陳述，經告知簡式審判程序
    之旨，並聽取檢察官及被告之意見後，本院爰依刑事訴訟法
    第273 條之1 第1 項裁定進行簡式審判程序。故本件簡式審
    判程序之證據調查，依刑事訴訟法第273 條之2 ，不受同法
    第159 條第1 項、第161 條之2 、第161 條之3 、第163 條
    之1 以及第164 條至第170 條規定之限制，合先敘明。
二、認定犯罪事實所憑證據：
(一)犯罪事實一(一)、(二)部分：訊據被告對於上揭犯罪事實，於警
    詢、偵查及本院審理中均坦承不諱（見第二分局警卷第1至5
    、7 至12頁，第5060號偵卷第9 至10、18至19頁，本院卷第
    33、36頁），核與被害人乙○○、丙○○於警詢及偵查中證
    述之情節相符（見第二分局警卷第13至14頁、第5060號偵卷
    第17至19頁、本院卷第20至22頁），並有被害報告單、贓物
    認領保管單、搜索扣押筆錄、扣押物品目錄表、扣押物品收
    據、自願受搜索同意書各1 份（見第二分局警卷第15、19至
    23、34頁），以及監視錄影系統翻拍照片7 張、警方查獲被
    告時拍攝之相關照片6 張（見第二分局警卷第29至33頁），
    暨本院98年7 月29日電話紀錄查詢表、員警提出之現場位置
    圖各1 份（見本院卷第19、23頁）附卷可憑。
(二)犯罪事實一(三)部分：亦據被告於警詢、偵查及本院審理中坦
    認不諱（見民雄分局警卷第2 至4 頁、第122 號偵卷第7 至
    8 頁，本院卷第33、36頁），並有被告之酒精測定紀錄表、
    刑法第185 條之3 案件測試觀察紀錄表、現場處理調查表、
    嘉義縣警察局舉發違反道路交通管理事件通知單各1 紙，以
    及員警查獲被告後拍攝之照片2 張在卷足稽（見民雄分局警
    卷第5 、8 、10至11、14頁）。綜上足認被告之自白均與事
    實相符，本件事證明確，其犯行堪以認定。
三、論罪科刑：
(一)按刑法第321 條第1 項第2 款規定將「門扇」、「牆垣」、
    「其他安全設備」並列，則所謂「門扇」應專指門戶而言，
    係分隔住宅或建築物內外之出入口大門，而所謂「其他安全
    設備」，指門扇、牆垣以外，依社會通常觀念足認為防盜之
    一切設備者，即屬相當，窗戶、建築物之屋頂、內部諸門，
    具有防閑之效用，依社會通常之觀念，屬於維護安全之防盜
    設備，自屬該條文規定之安全設備。被告係於98年6 月27日
    4 、5 時許之日出前，分別踰越被害人乙○○上開住處之外
    牆以及窗戶、丙○○上開住處之窗戶後，進入屋內行竊，有
    嘉義地區98年6 月份之出日沒時刻表附卷可佐（見本院卷第
    30頁），是其上開犯罪事實一(一)所為，係犯刑法第321 條第
    1 項第1 款、第2 款之踰越牆垣及安全設備夜間侵入住宅竊
    盜罪；犯罪事實一(二)部分，係犯刑法第321 條第2 項、第1
    項第1 款、第2 款之踰越安全設備夜間侵入住宅竊盜未遂罪
    ，其已著手竊盜行為之實行而不遂，為未遂犯，應依同法第
    25條第2 項之規定，按既遂犯之刑減輕之；再按刑法第321
    條第1 項所列各款為竊盜之加重條件，如犯竊盜罪兼具數款
    加重情形時，因竊盜行為祇有一個，仍祇成立一罪（最高法
    院69年台上字第3945號判例參照）。犯罪事實一(三)部分，則
    係犯刑法第185 條之3 之不能安全駕駛動力交通工具罪。又
    被告有如犯罪事實一所載之前案紀錄，有其臺灣高等法院被
    告前案紀錄表在卷可稽，其於受徒刑之執行完畢後，5 年以
    內故意再犯本件有期徒刑以上之3 罪，均應依刑法第47條第
    1 項之規定論以累犯，加重其刑，並就其所犯上開踰越安全
    設備夜間侵入住宅竊盜未遂罪部分，先加重後減輕之。再其
    所犯上開3 罪，犯意各別，行為互殊，應予分論併罰。
(二)爰依被告之供述（見本院卷第40至41頁）及卷附臺灣高等法
    院被告前案紀錄表、前案判決書及處分書、全戶戶籍資料查
    詢結果、被告提出之陽明醫院診斷證明書及戶口名簿等，審
    酌：被告為小學肄業之智識程度，有多次竊盜等前案紀錄，
    與外籍配偶及稚齡之子共同生活，目前無業，在家照顧小孩
    整理家務，罹有脊椎滑脫、腰椎狹窄症，正值壯年，不思以
    己力賺取錢財，甫於98年3 月間犯竊盜未遂罪，經臺灣嘉義
    地方法院檢察署檢察官以98年度偵字第2372號為職權不起訴
    處分在案，竟不知悔改，因缺錢花用，即於短期內再為本案
    2 次竊盜犯行；另其曾於96年間因酒後駕車，經本院以96年
    度嘉交簡字第875 號判決判處拘役59日，明知酒精成分對人
    之意識能力具有不良影響，酒後行車對一般往來之公眾及駕
    駛人自身皆具有高度危險性，亦不知悔改，再為本件酒後駕
    車犯行，呼氣所含酒精濃度達每公升0.77毫克，顯然漠視大
    眾交通安全，及其犯罪動機、手段、被害人乙○○等所受損
    害程度、坦承犯行之犯後態度等一切情狀，並參酌公訴人就
    被告所為犯罪事實一(一)、(二)之犯行分別求處有期徒刑8 月、
    4 月之意見，就其所犯3 罪分別量處如主文所示之刑，並定
    其應執行之刑。至公訴人雖就被告所犯不能安全駕駛動力交
    通工具罪求處有期徒刑4 月、定應執行刑為有期徒刑1 年3
    月，惟本院審酌上述刑法第57條臚列事項後，認量處如主文
    所示之刑，即足達罰當其罪之目的，附此敘明。
據上論斷，應依刑事訴訟法第273 條之1 第1 項、第299 條第1
項前段，刑法第185 條之3 、第321 條第1 項第1 款、第2 款、
第2 項、第47條第1 項、第25條第2 項、第51條第5 款，刑法施
行法第1 條之1第1 項，判決如主文。
本案經檢察官楊騏嘉到庭執行職務。
中    華    民    國    98    年    8     月    20    日
                  刑事第三庭  法  官  陳 蒨 儀
以上正本證明與原本無異。
如不服本判決應於收受判決後10日內向本院提出上訴書狀，並應
敘述具體理由；其未敘述上訴理由者，應於上訴期間屆滿後20日
內向本院補提理由書（均須按他造當事人之人數附繕本）「切勿
逕送上級法院」。告訴人或被害人如對於本判決不服者，應具備
理由請求檢察官上訴，其上訴期間之計算係以檢察官收受判決正
本之日期為準。
中    華    民    國    98    年    8     月    20    日
                              書記官  楊 國 色
附錄本判決論罪法條：
刑法第185條之3
服用毒品、麻醉藥品、酒類或其他相類之物，不能安全駕駛動力
交通工具而駕駛者，處1 年以下有期徒刑、拘役或科或併科15萬
元以下罰金。
刑法第321 條第1 、2 款、第2 項
犯竊盜罪而有左列情形之一者，處6 月以上、5 年以下有犯竊盜
罪而有左列情形之一者，處6 月以上、5 年以下有期徒刑：
一  於夜間侵入住宅或有人居住之建築物、船艦或隱匿其內而犯
    之者。
二  毀越門扇、牆垣或其他安全設備而犯之者。
前項之未遂犯罰之。


司法院資訊處製作；財團法人民間司法改革基金會備份。
